臺灣臺南地方法院柳營簡易庭民事判決
110年度營小字第708號
原      告  黃進來  
被      告  楊富翔  

上列當事人間請求侵權行為損害賠償事件，經本院柳營簡易庭於
民國110年11月30日言詞辯論終結，判決如下：
    主      文
一、被告應給付原告新臺幣5,000元，及自民國110年11月22日起
    至清償日止，按週年利率百分之5計算之利息。
二、原告其餘之訴駁回。
三、訴訟費用新臺幣1,000元，其中新臺幣50元由被告負擔，其
    餘由原告負擔。
四、本判決原告勝訴部分得假執行。
五、原告其餘假執行之聲請駁回。
    事實及理由
一、原告起訴主張：被告於民國110年2月6日晚上8時30分許，在
    臺南市新營區民生路之停車場旁，徒手拍打原告頭部，致原
    告受有頭部外傷併輕微腦震盪、頭暈之傷害（下稱系爭傷害
    ）。爰依民法第184條第1項前段規定，請求精神慰撫金。並
    聲明：(一)被告應給付原告新臺幣（下同）100,000元，及
    自起訴狀繕本送達翌日起至清償日止，按週年利率百分之5
    計算之利息。(二)原告願供擔保，請准宣告假執行。
二、被告則以：對於原告主張之事實不爭執，願賠償原告15,000
    元，其餘如本院110年度簡字第1578號所述。並聲明：原告
    之訴駁回。
三、得心證之理由：
(一)原告主張之事實，經本院調閱本院110年度簡字第1578號刑
    事卷宗核閱無訛，且為被告所不爭執，堪認為真實。
(二)因故意或過失，不法侵害他人之權利者，負損害賠償責任；
    不法侵害他人之身體、健康、名譽、自由、信用、隱私、貞
    操，或不法侵害其他人格法益而情節重大者，被害人雖非財
    產上之損害，亦得請求賠償相當之金額，民法第184條第1項
    前段、第195條第1項前段分別定有明文。原告因被告之上開
    傷害行為受有系爭傷害，原告依民法侵權行為之規定，請求
    被告給付精神慰撫金，自屬有據。又慰藉金之賠償須以人格
    權遭遇侵害，使精神上受有痛苦為必要，其核給之標準固與
    財產上損害之計算不同，然非不可斟酌雙方身分資力與加害
    程度，及其他各種情形核定相當之數額。原告為國中畢業，
    目前為司機，月收入40,000元；被告為高中肄業，目前為技
    師，月收入20,000元至30,000元等情，有本院審判筆錄附卷
    為憑。本院據此衡酌兩造之身分、社會地位、教育程度及經
    濟能力，並考量原告所受系爭傷害之程度，以及被告所為侵
    權行為之方法、情節等情，認原告請求精神慰撫金100,000
    元，實屬過高，應核減為5,000元，方稱允適，逾此部分之
    請求，尚嫌過高，不應准許。
四、給付無確定期限者，債務人於債權人得請求給付時，經其催
    告而未為給付，自受催告時起，負遲延責任；其經債權人起
    訴而送達訴狀，或依督促程序送達支付命令，或為其他相類
    之行為者，與催告有同一之效力；遲延之債務，以支付金錢
    為標的者，債權人得請求依法定利率計算之遲延利息；應付
    利息之債務，其利率未經約定，亦無法律可據者，週年利率
    為百分之5，民法第229條第2項、第233條第1項前段及第203
    條業已分別明定。查原告之民事起訴狀繕本係於110年11月1
    1日寄存送達被告，於110年11月21日生送達之效力，因此，
    原告請求被告給付自110年11月22日起至清償日止，按週年
    利率百分之5計算之法定遲延利息，為有理由，應予准許。
五、綜上所述，原告依民法第184條第1項前段、第195條第1項前
    段規定，請求被告給付如主文第1項所示之金額、利息，為
    有理由，應予准許，逾此部分之請求，則無理由，應予駁回
    。又本件乃因小額事件涉訟所為被告部分敗訴之判決，依民
    事訴訟法第436條之20之規定，就原告勝訴部分，應依職權
    宣告假執行。原告敗訴部分，其假執行之聲請已失所附麗，
    應併予駁回。原告陳明勝訴部分願供擔保聲請宣告假執行，
    僅係促使本院職權之發動，並無准駁之必要，附此敘明。
六、按各當事人一部勝訴、一部敗訴者，其訴訟費用，由法院酌
    量情形，命兩造以比例分擔或命一造負擔，或命兩造各自負
    擔其支出之訴訟費用；法院為訴訟費用之裁判時，應確定其
    費用額，民事訴訟法第79條、第436條之19第1項分別定有明
    文。本件訴訟費用額確定為1,000元（即第一審訴訟費用）
    ，且原告為一部勝訴、一部敗訴。本院審酌原告勝訴部分之
    金額與原告全部請求金額之比例，認應由被告負擔50元，其
    餘由原告負擔，爰判決如主文第3項所示。
七、據上論結，本件原告之訴為一部有理由，一部無理由，依民
    事訴訟法第436條之23、第436條第2項、第79條、第436條之
    19第1項、第436條之20，判決如主文。
中    華    民    國   110    年    12    月     14   日
                  臺灣臺南地方法院柳營簡易庭
                              法      官  陳  協  奇
以上正本係照原本作成。
如不服本判決，應於送達後20日內，向本院提出上訴狀並表明上
訴理由（依民事訴訟法第436條之24第2項之規定，對於小額程序
之第一審判決提起上訴，非以其違背法令為理由，不得為之），
如於本判決宣示後送達前提起上訴者，應於判決送達後20日內補
提上訴理由書（須附繕本）。且上訴狀內應記載表明（一）原判
決所違背之法令及其具體內容。（二）依訴訟資料可認為原判決
有違背法令之具體事實。 
中　　華　　民　　國　　110 　年　　12　　月　　15　　日
                              書　記　官  黃  玉  真